【裁判字號】    90,易,1361
【裁判日期】    900817
【裁判案由】    傷害
【裁判全文】
臺灣臺南地方法院刑事判決                          九十年度易字第一三六一號
    公  訴  人  臺灣台南地方法院檢察署檢察官
    被      告  乙○○
                甲○○
    共      同
    選任辯護人  鄭世賢
    被      告  丙○○
右列被告因傷害案件，經檢察官提起公訴（八十九年度營偵字第一二六四號），本院
判決如左：
    主  文
乙○○傷害人之身體，處拘役貳拾日，如易科罰金以參佰元折算壹日。
丙○○傷害人之身體，處拘役肆拾日，如易科罰金以參佰元折算壹日。
甲○○無罪。
    事  實
一、乙○○在台南縣新營市○○路台灣電力公司前擺地攤賣水果，民國八十九年八月
十一日下午六時三十分許，乙○○因擺攤問題與丙○○發生口角爭執，丙○○即
    基於傷害之故意，手持Ｌ型鐵架毆打乙○○，乙○○亦基於傷害之故意，手持木
    棍出手反擊毆打丙○○，致乙○○左手第一、二、三指割創傷、左手食指第一節
    骨折、左大腿一公分割創傷、右大腿二×三公分皮下溢血；丙○○左眉外瘀傷、
    左肘瘀傷、右前臂擦傷。
二、案經乙○○、丙○○訴由台南縣警察局新營分局報請台灣台南地方法院檢察署檢
    察官偵查起訴。
    理  由
甲、有罪部分
一、訊之被告乙○○、丙○○均否認有毆打對方之行為，何國辯稱係丙○○先出持Ｌ
    型鐵架追打伊，其為求自衛才反手抵抗。丙○○辯稱：伊遭乙○○持木棍追打，
    伊並未毆打乙○○。經查，被告乙○○與丙○○於上述時地確因擺地攤問題而起
    口角爭執，為雙方所不否認，且目擊證人丁○○到場證稱乙○○與丙○○當天在
    案發現場曾有追打行為，甲○○和一個不知名之人互勒脖子，參諸被告乙○○、
    丙○○均有受傷之診斷證明書在卷足以證，足認被告二人於案發當日確有互毆造
    成對方受傷之事實，被告乙○○、丙○○否認有毆打對方之行為，為卸責之詞，
    不足採信，事明確，被告二人傷害犯行，應堪認定。
二、核被告乙○○、丙○○所為，均係犯刑法第二百七十七條第一項之傷害罪。爰審
    酌被告二人因擺攤問題起衝突，丙○○先持Ｌ型鐵架追打、乙○○再持木棍反擊
    、二人傷害對方之手段有別，乙○○食指骨折負傷較重，丙○○僅受擦、瘀傷等
    輕傷，所受傷勢亦有不同，及二人犯後均否認犯行，態度不佳等一切情狀，分別
    量處如主文所示之刑，並均諭知易科罰金折算標準，以資懲儆。犯罪所用之Ｌ型
    鐵架及木棍，並無證據足認係被告二人所有之物，不另諭知沒收，併此敘明。
乙、無罪部分
一、公訴意旨略以：甲○○於其父乙○○因擺攤問題與丙○○發生口角爭執，丙○○
    基於傷害之故意，手持Ｌ型鐵架毆打乙○○，甲○○見其父被毆，亦上前與乙○○共同基於傷害之故意，出手反擊毆打丙○○成傷，因認其與乙○○有犯意聯絡
    與行為分擔，涉有共同傷害罪嫌。
二、按犯罪事實應依證據認定之，無證據不得推定其犯罪事實；又不能證明被告犯罪
    者，即應諭知無罪之判決，刑事訴訟法第一百五十四條、第三百零一條第一項分
    別定有明文。
三、本件公訴人認被告甲○○涉有共同傷害罪嫌，無非以告訴人丙○○之指證為依據
    。惟訊之被告甲○○堅決否認有右揭犯行，辯稱：伊見其父乙○○遭丙○○毆打
    ，才挺身相護，不料卻遭丙○○的不詳姓名朋友毆打等語。
四、經查：
（一）丙○○所受之傷為左眉外瘀傷、左肘瘀傷、右前臂擦傷，有驗傷單一紙在卷可
      參，其所受為瘀擦傷，並非嚴重。其於警訊及本院審理時，指稱係乙○○及甲○○二人，一人抓住他，一人出手毆打，丙○○所述與其驗傷單所示傷痕明顯
      不符。
（二）甲○○見其父乙○○遭丙○○持Ｌ型鐵架追時，即出手相護，隨即遭丙○○之
      朋友勒住脖子扭打，造成甲○○多處傷痕，不僅甲○○指陳歷歷，並有甲○○
      驗傷單一紙在卷可參。被告丙○○於警訊及偵查中均稱與甲○○互毆之男子伊
      不認識，此種說詞與經驗法則不符，其意在迴護該名出手毆打甲○○之人，實
      甚顯然。況依目證人丁○○到場證述事發經過，亦指明甲○○在場與另名不認
      識之男子互勒脖子，並未參與追打行為，相互追打的是乙○○與丙○○。從丙○○與乙○○發生互毆迄警察到場處理止，甲○○遭另名不詳姓名男子纏住，
      尚難認甲○○有何出手毆打丙○○之行為。
五、綜上所述，本件依調查所得證據尚不足以證明被告甲○○有傷害丙○○之犯行，
    尚難僅憑丙○○與其傷痕並不相符之指述，即遽論甲○○傷害罪責。不能證明甲○○犯罪，自應為無罪之諭知。
據上論斷，應依刑事訴訟法第二百九十九條第一項前段，第三百零一條第一項、刑法
第二百七十七條第一項、第四十一條第一項前段，罰金罰鍰提高標準條例第一條前段
、第二條，判決如主文。
中      華      民      國      九十      年      八      月    十七    日
                              臺灣臺南地方法院刑事第五庭
                                      法  官
右正本證明與原本無異
如不服本判決應於送達後十日內向本院提出上訴狀
                                      書記官
中      華      民      國      九十      年      八      月    十七    日
附錄本案論罪科刑法條全文：
刑法第二百七十七條第一項：傷害人之身體或健康者，處三年以下有期徒刑、拘役或
                          一千元以下罰金。


司法院資訊處製作；財團法人民間司法改革基金會備份。
